# 求教陈版主关于企业合并调整长投的问题，急

提问人：简单平凡即幸福 时间：2014-03-13 22:44:13
企业会计准则讲解 2011 中按权益法调整对子公司的长期股权投资时讲到：“如果存在未实现内部交易损益，在采用权益法进行调整时还应对该未实现的内部交易损益进行调整。”，举的例子也是非同一控制下非全资子公司合并的例子，的确是按照抵消了未实现内部销售损益之后的净利润对长期股权投资进项调整的，可是现实中，很多事务所，包括大所都是直接按照净利润来调整长期股权投资呢？？？求解。

回答人：chenyiwei
如果你所讨论的是编制合并报表是按权益法对子公司的长期股权投资进行模拟调整的问题，那只是编制合并报表的一个技术方法而已，在实际操作中可以有一定的简化，不必严格遵循通常的权益法核算要求。其实不做权益法模拟调整，直接按成本法合并也是完全可以的，在很多情况下还更方便快捷。